# 请教陈版无偿划转做账的问题，谢谢

提问人：yunxiao1290 时间：2020-02-13 08:10:43
陈版，您好。我集团是国有独资公司，拥有子公司80%的股份，现在将子公司5%的股份无偿划转到另一国有集团，那么我公司应该怎么做账。方法 1 ：长期股权投资的账面价值借记资本公积贷记长期股权投资；方法 2 ：借记资本公积（公允价值），贷记长期股权投资（账面价值），二者之差列作投资收益。哪个合适呢，还是有别的记账规则，请陈版指教，谢谢。
另外还想咨询您一下， 2019 年末中国宝武和首钢集团拟交换持股对方钢铁板块核心上市公司，首钢集团已将其持有的首钢股份部分股份无偿划转给中国宝武，这种情况下，首钢集团是按无偿划转做账呢，还是按照非货币交易准则做账，谢谢。

回答人：chenyiwei
1 、根据长期股权投资的账面价值，借记资本公积（资本溢价），贷记长期股权投资。
2 、不清楚具体情况，个人理解因为是“拟交换持股对方钢铁板块核心上市公司”，不是完全无偿的划转，所以在划出股权时，可以按划出股权的账面价值暂时确认一项“其他非流动资产”，到取得对方交换的股权时，作为金融资产或者长期股权投资确认，并确认划出资产的处置损益。